【裁判字號】    92,抗,356
【裁判日期】    920604
【裁判案由】    聲請撤銷緩刑
【裁判全文】
臺灣高等法院刑事裁定                              九十二年度抗字第三五六號
    抗  告  人
    即受判決人  甲○○
右抗告人因聲請撤銷緩刑案件，不服臺灣新竹地方法院刑事裁定 (九十二年度撤緩字
第三四號)，提起抗告，本院裁定如左：
    主  文
抗告駁回。
    理  由
一、聲請意旨略以：受刑人甲○○因竊盜案件，前經原審法院於民國（下同）九十年
    六月十四日以九十年度易字第四二七號刑事判決判處有期徒刑八月，緩刑四年，
    於九十年七月十六日確定。茲查悉該受刑人於緩刑期內不知悛悔，復犯毒品危害
    防制條例罪，業經原審法院於九十二年四月十一日，以九十二年度毒聲字第二八
    四號裁定應送勒戒處所觀察、勒戒，該員之行為已違反保安處分執行法第七十四
    條之二第一款之規定且情節重大，爰依同法第七十四條之三第一項聲請撤銷其緩
    刑之宣告等語。
二、本件原裁定略以：經核受刑人甲○○所犯之上開九十年度易字第四二七號刑事判
    決及九十二年度毒聲字第二八四號刑事裁定，原審認其於緩刑期間之上開施用毒
    品犯行，與保安處分執行法第七十四條之二第一款之規定相符，爰依保安處分執
    行法第七十四條之三第一項之規定，裁定撤銷原審法院九十年度易字第四二七號
    判決對甲○○所為緩刑肆年之宣告。
三、抗告意旨略以：抗告人甲○○所據以撤銷緩刑之再犯案件，業經抗告人表明係路
    經黃淑住處而誤吸二手毒品，並非情節重大，爰提起抗告請撤銷原裁定云云。
    經核卷證，抗告人甲○○前犯竊盜案件（九十年度易字第四二七號），係經原審
    法院判處有期徒刑八月，緩刑四年，緩刑期內付保護管束，有該判決可稽，茲抗
    告人於保護管束期間，再犯施用第二級毒品罪，除尿液呈安非他命陽性反應外，
    尚扣得安非他命毛重十點一公克、海洛因毛重零點六公克、電子秤一台、分裝袋
    一千五百個等可佐，顯非誤吸毒品。其施用第二級毒品犯行，業經裁定應送勒戒
    處所觀察、勒戒，有該裁定可稽。按保護管束期間受刑人應保持善良品行，違反
    而情節重大者，檢察官得聲請撤銷保護管束或緩刑之宣告，保安處分執行法第七
    十四條之二第一款、第七十四條之三第一項定有明文，本件抗告人於緩刑付保護
    管束期間再犯施用毒品罪情節重大，原裁定依檢察官聲請撤銷抗告人緩刑之宣告
    ，經核尚無不合，抗告人請求撤銷原裁定，非有理由，應予駁回。
四、據上論結，應依刑事訴訟法第四百十二條，裁定如主文。
中      華      民      國    九十二    年      六      月      四      日
                              台灣高等法院刑事第九庭
                                    審判長法  官  李  文  成
                                          法  官  周  盈  文
                                          法  官  官  有  明
右正本證明與原本無異。
不得再抗告。
                                          書記官  林  蓓  瑜
中      華      民      國    九十二    年      六      月      六      日


司法院資訊處製作；財團法人民間司法改革基金會備份。
